---
title: "Number of bird observations for Quebec ecological reference framework regions"
output: rmarkdown::html_vignette
vignette: >
  %\VignetteIndexEntry{clara_region_bird_counts}
  %\VignetteEngine{knitr::rmarkdown}
  %\VignetteEncoding{UTF-8}
---

```{r, include = FALSE}
knitr::opts_chunk$set(
  collapse = TRUE,
  comment = "#>"
)
```

```{r setup, include = FALSE}
library(ratlas)
library(dplyr)
```

## Comptes d'espèces pour les régions du cadre de référence écologique du Québec

Dans l'exemple suivant, nous allons utiliser la tables de comptes d'observations d'oiseaux `bird_cadre_eco_counts` pour obtenir les comptes d'espèces pour les régions du cadre de référence écologique du Québec.

Cette table doit être filtrée par l'identifiant de l'espèce d'intérêt et par l'identifiant de la région d'intérêt. L'identifiant de l'espèce peut être obtenu à partir de la table `taxa` et l'identifiant de la région peut être obtenu à partir de la table `regions`.

```{r}
# Get the species of interest for the study
s = "Grus canadensis"
taxa <- get_taxa(scientific_name = s )

# Get the regions of interest for the study
scale_regions <- get_regions(type = 'cadre_eco', scale = 1)

# Plot the regions geometry with sf
plot(scale_regions$geometry)
```

NOTE: Il est important de noter que l'appel à la fonction `get_regions` retourne un objet `sf`, permettant de filtrer et visualiser les géométries à l'aide de la librairie du même nom. Il est possible aussi d'accélérer le téléchargement en ignorant les géométries en ajoutant l'argument `geometry = FALSE` à la fonction `get_regions`.

Une fois les identifiants de régions et taxons obtenus, il est possible d'itérer sur les régions pour obtenir les comptes d'espèces pour chaque région en obtenant les valeurs filtrées de la table `bird_cadre_eco_counts` à l'aide de la fonction `get_gen`.

```{r}	
# Loop over the regions
data <- data.frame()

for (fid in scale_regions$fid) { # Can also iterate over regions$fid
  # Get the data for the year of interest
  new_data <- get_gen('bird_cadre_eco_counts',
    id_taxa_obs=taxa$id_taxa_obs,
    region_fid = fid,
    .schema = 'api'
  )
  data <- rbind(data, new_data)
}
head(data)
```

Une synthèse de tous les comptes peuvent être obtenus en utilisant la fonction `aggregate` de la librairie `dplyr`. On peut ensuite visualiser les comptes d'espèces pour chaque région à l'aide de la fonction `plot` de la librairie `ggplot2` et les géométries des régions à l'aide de la fonction `plot` de la librairie `sf`.

```{r}
library(dplyr)
library(ggplot2)
library(sf)

# Aggregate the data
cadre_eco_sum <- data %>%
  group_by(region_fid) %>%
  summarise(count = sum(count_obs))

# Join the scale_regions sf object with the aggregated data
cadre_eco_sum <- left_join(scale_regions, cadre_eco_sum, by = c('fid' = 'region_fid'))

# Plot the data
ggplot() +
  geom_sf(data = cadre_eco_sum, aes(fill = count)) +
  scale_fill_viridis_c() +
  theme_void()
```

## Compte total d'oiseaux observés pour chaque région

De la même manière, il faut d'abord récupérer les taxons liés aux oiseaux, puis les régions du cadre de référence écologique du Québec. Ensuite, il faut itérer sur les régions pour obtenir les comptes d'oiseaux pour chaque région. Finalement, il faut agréger les données pour obtenir le compte total d'oiseaux observés pour chaque région.

```{r}
# Get the species of interest for the study
birds <- get_taxa(scientific_name = 'Aves')

# Print number of observed taxa related to birds
print(paste0('Number of observed taxa related to birds: ', length(birds$id_taxa_obs)))
```

Il faut noter que ce nombre de taxons peut contenir des synonymes. On peut connaître la richesse observée pour ces taxons en utilisant la méthode `obs_summary` disponible avec la fonction `get_gen`.

```{r}
# Get the observed richness for the taxa
obs_summary <- post_gen('rpc/obs_summary',
  data = list("taxa_keys" = birds$id_taxa_obs),
  .schema = 'atlas_api'
)
print(paste0('Observed richness for the taxa: ', obs_summary$taxa_count))
print(paste0('Number of observations: ', obs_summary$obs_count))
```

On peut finalement obtenir les régions du cadre de référence écologique du Québec et itérer sur les régions pour obtenir les comptes d'oiseaux pour chaque région.

```{r}
# Get the regions of interest for the study
scale_regions <- get_regions(type = 'cadre_eco', scale = 1)

data <- data.frame()

for (id_taxa_obs in birds$id_taxa_obs) {
  new_data <- get_gen('obs_region_counts',
    id_taxa_obs = id_taxa_obs,
    fid = scale_regions$fid,
    .schema = 'atlas_api'
  )
  data <- rbind(data, new_data)
}
```

Finalement, il faut agréger les données pour obtenir le compte total d'oiseaux observés pour chaque région.

```{r}
# Aggregate the data
cadre_eco_sum <- data %>%
  group_by(fid) %>%
  summarise(count = sum(count_obs))

# Join the scale_regions sf object with the aggregated data
cadre_eco_sum <- left_join(scale_regions, cadre_eco_sum, by = c('fid' = 'fid'))

# Plot the data
ggplot() +
  geom_sf(data = cadre_eco_sum, aes(fill = count)) +
  scale_fill_viridis_c() +
  theme_void()
```
